臺灣高等法院刑事判決　　　　　　　　　　　　　九十二年度上訴字第三七七九號
　　上　訴　人
　　即　被　告　丁○○
　　指定辯護人　本院公設辯護人　乙○○
右上訴人因違反槍砲彈藥刀械管制條例等案件，不服臺灣板橋地方法院九十二年度訴
字第一八０二號，中華民國九十二年八月二十九日第一審判決（起訴案號：臺灣板橋
地方法院檢察署九十二年度偵字第八一九七號），提起上訴，本院判決如左：
    主  文
上訴駁回。
    事  實
一、丁○○前多次犯有贓物、違反麻醉藥品管理條例、賭博等罪，其中於民國（下同
    ）八十九年間因賭博案件，經原審法院判處有期徒刑八月，上訴本院以九十年上
    易字第二四二一號判決駁回確定，於九十一年六月十四日執行完畢。
二、詎丁○○仍不知悔改，竟與丙○○、甲○○（二人均同案判刑後撤回上訴確定）
    共同基於意圖營利賭博之犯意聯絡，由丁○○主持賭局，丙○○負責清注算錢，
    甲○○負責把風之方式，自九十二年四月十五日晚上十一時許起，接續提供由甲○○承租設址臺北縣新莊市○○路一０二號二樓房屋作為賭博場所，並聚集賴文
    瑞、黃永裕、葉崇成、戴有財、蔡文智、黃正德、曾進發、鄧志強、秦汀宏、洪
    肇郁、江宗信、黃金福、陳建良、鄭士欽、施景記等人（下稱賴文瑞等十五人）
    ，以天九牌、骰子為賭具，聚眾賭博財物，其賭博方式係由賭徒輪流作莊，以天
    九牌比大小決定輸贏，參與賭博之人每次最低下注新台幣（下同）一百元，最高
    三千元，終局再由丁○○向贏家每贏三千元或五千元（起訴書僅載為三千元）抽
    取一百元牟利，丁○○再各以每日給付五百元至一千元予丙○○、甲○○作為報
    酬。
三、丁○○又另行起意，於八十八年六月底某日，在同右市○○路○段、民樂街口，
    受成年友人黃啟華（已死亡）之請託，代為藏放美國BERETTA廠92FS型口徑9mm（
    9x19mm）制式半自動手槍一支（含彈匣一個）、口徑9mm制式子彈六顆及彈底標
    記APC 96 9mm之子彈一顆後，即將之放置在右址房屋內，未經許可予以寄藏而持
    有之。
四、嗣於九十二年四月十六日凌晨一時三十分許，經警在右址房屋內場查獲聚眾賭博
    ，並扣得丁○○所有供賭博所用之天九牌一副、骰子一百零八顆、賭博所得之抽
    頭金一萬四千一百元、丙○○、上開賭客賴文瑞等十五人、未參與賭博之在場人
    葉俊志、蔡政諺等人所有之現金合計六萬九千元、及上開手槍一支（含彈匣一個
    ）、子彈七顆（其中彈底標記APC 96 9mm之子彈一顆於鑑驗時經試射而不具違禁
    物性質，剩餘制式子彈六顆）。
五、案經臺北縣政府警察局新莊分局報請臺灣板橋地方法院檢察署檢察官偵查起訴。
    理  由
一、右揭犯罪事實，業據被告丁○○及共同被告丙○○、甲○○等人於警訊及偵審中
    坦承不諱，供承：槍枝及子彈係黃啟華所寄放，藏於臺北縣新莊市○○路一０二
    號二樓，賭博部分係其主持，每三千元或五千元抽一百元，請丙○○負責清注算
    錢，甲○○是在樓下把風，均給予日薪五百至一千元等語（見原審卷第三四頁）
    ，其於本院調查、審理時，亦坦承不諱，核與證人賴文瑞等十五人於警訊中證述
    之情節相符（見偵卷第十二至五七頁），並有天九牌一副、骰子一百零八顆、抽
    頭金一萬四千一百元及美國BERETTA廠92FS型口徑9mm（9×19mm）制式半自動手
    槍一支（含彈匣一個）、口徑9mm制式子彈六顆及彈底標記APC 96 9mm之子彈一
    顆（此子彈於鑑驗時經試射而不具違禁物性質）扣案可佐，且有照片可稽（見偵
    卷第六六至六八頁）。而上開手槍及子彈共七顆經送請內政部警政署刑事警察局
    以性能檢驗法、試射法及比對顯微鏡比對法鑑驗，其結果認送驗手槍係制式半自
    動手槍，槍管內具有六條右旋來復線，機械性能良好，可擊發同口徑制式子彈，
    具有殺傷力，其中六顆子彈制式口徑9mm子彈，另一顆子彈採實際試射法，可擊
    發，亦均具有殺傷力，此有該局九十二年五月二十一日刑鑑字第０九二００七三
    七二六號鑑驗通知書乙紙在卷可憑（見偵卷第一五二至一六０頁）。本件罪證明
    確，被告犯行洵堪認定。
二、查被告丁○○與共同被告丙○○、甲○○三人基於意圖營利之聚眾賭博犯意聯絡
    ，提供上址房屋作為賭博場所，並聚集賭客賭博財物，再由被告丁○○向贏家每
    贏三千元或五千元抽取抽頭金一百元牟利，再各以每日給付五百元至一千元予丙○○、甲○○作為報酬，核被告此部分所為，係犯刑法第二百六十八條之意圖營
    利供給賭博場所罪及意圖營利聚眾賭博罪。又被告與共同被告丙○○、甲○○三
    人間就所此部分犯行，有犯意之聯絡及行為之分擔均為共同正犯。另被告等三人
    係自九十二年四月十五日晚上十一時許起，接續提供賭博場所，聚集多人賭博財
    物，主觀上應係基於一個賭博犯意，屬接續犯性質，尚不構成連續犯。再被告三
    人所犯上開聚眾賭博、提供賭博場所二罪，既係基於一個賭博犯意為之，自係以
    一行為觸犯上開二罪名，為想像競合犯，應依刑法第五十五條規定從情節較重之
    意圖營利聚眾賭博罪處斷。公訴人雖未就被告等所犯意圖營利，供給賭博場所罪
    部分提起公訴，惟此部分犯行既與起訴部分有想像競合犯裁判上一罪之關係，為
    起訴效力所及，本院自應一併予以審究。
三、次查被告丁○○未經許可，受友人黃啟華之請託代為藏放上開具有殺傷力之手槍
    一支及子彈七顆之行為，核係觸犯槍砲彈藥刀械管制條例第七條第四項之未經許
    可寄藏手槍罪，及同條例第十二條第四項之未經許可寄藏子彈罪，而其所犯此二
    罪，係以一寄藏行為而同時觸犯之，為想像競合犯，應依刑法第五十五條規定，
    從一重之未經許可寄藏手槍罪處斷，又被告持有手槍及子彈之低度行為，應為其
    寄藏之高度行為所吸收，不另論罪。又被告丁○○係受他人請託後藏置該手槍及
    子彈，其所為非僅單純未經許可予以持有而已，公訴人認被告此部分只構成各該
    條項之未經許可持有罪，容有未洽。再被告丁○○所犯上開賭博、未經許可寄藏
    手槍二罪，犯意各別，行為互殊，應分論併罰。
四、末查：被告丁○○前多次犯有贓物、違反麻醉藥品管理條例、賭博等罪，其中於
    八十九年間因賭博案件，經原審法院判處有期徒刑八月，上訴本院以九十年上易
    字第二四二一號判決駁回確定，於九十一年六月十四日執行完畢。此有本院被告
    全國前案紀錄表在卷可徵，其於受有期徒刑之執行完畢後，五年以內再犯有期徒
    刑以上之本案各罪，為累犯，應依刑法第四十七條規定加重。
五、原審基上事證、理由，引用槍砲彈藥刀械管制條例第七條第四項、第十二條第四
    項，刑法第十一條前段、第二十八條、第二百六十八條、第五十五條、第四十七
    條、第四十一條第一項前段（贅引）、第四十二條第二項、第三十八條第一項第
    一款、第二款、第三款、第五十一條第五款、第九款，現行法規所定貨幣單位折
    算新台幣條例第二條，罰金罰鍰提高標準條例第一條前段、第二條，審酌被告之
    品行、智識程度、被告丁○○主持賭場情節較重，賭博行為敗壞社會風氣至鉅、
    對社會秩序所生之危害程度，及被告丁○○受他人請託寄藏手槍及子彈行為，客
    觀上已對社會治安造成嚴重危害程度，以及被告犯罪後坦承犯行等一切情狀，論
    處被告丁○○共同意圖營利，聚眾賭博罪，以累犯量處有期徒刑陸月；又論處被
    告丁○○未經許可，寄藏手槍罪，以累犯量處有期徒刑伍年肆月，併科罰金新臺
    幣陸萬元，罰金如易服勞役，以新臺幣玖佰元即銀元佰元折算壹日。並定其應
    執行有期徒刑伍年捌月，併科罰金新臺幣陸萬元，及諭知被告被告丁○○罰金刑
    部分易服勞役之折算標準以新臺幣玖佰元即銀元佰元折算壹日。並敘明扣案之
    天九牌一副、骰子一百零八顆及抽頭金一萬四千一百元，係共犯即被告丁○○所
    有，且分別係供賭博所用及因賭博所得之物，依刑法第三十八條第一項第二款、
    第三款規定宣告沒收；另美國BERETTA廠92FS型口徑9mm（9×19mm）制式半自動
    手槍一支（含彈匣一個）、口徑9mm制式子彈六顆，均屬違禁物，應依刑法第三
    十八條第一項第一款規定宣告沒收，至其餘扣案之賭資六萬九千元，雖係被告丙○○及其他賭客所有，但非供犯罪及因犯罪所得之物，及彈底標記APC 96 9mm
    之子彈一顆，業於鑑驗時經試射而不具違禁物性質，自均無從於本案中諭知沒收
    ，予以敘明。經核原審判決認事用法均無違誤，量刑亦妥適，被告徒就原審業已
    依職權斟酌量刑事項重為爭執，求為更從輕量刑，核無理由，應予駁回。
據上論斷，應依刑事訴訟法第三百六十八條，判決如主文。
本案經檢察官郭啟東到庭執行職務。
中　　　華　　　民　　　國　　九十三　　年　　　一　　　月　　　八　　　日
                              臺灣高等法院刑事第九庭
                                    審判長法　官  李  文  成
                                          法　官  周  盈  文
                                          法　官  官  有  明
右正本證明與原本無異。
賭博不得上訴。
其餘如不服本判決應於收受送達後十日內向本院提出上訴書狀，其未敘述上訴之理由
者並得於提起上訴後十日內向本院補提理由書（均須按他造當事人之人數附繕本）。
                                          書記官  林  蓓  瑜
中　　　華　　　民　　　國　　九十三　　年　　　一　　　月　　　九　　　日
附錄：本案論罪科刑法條全文
刑法第二百六十八條：
意圖營利，供給賭博場所或聚眾賭博者，處三年以下有期徒刑，得併科三千元以下罰
金。
槍砲彈藥刀械管制條例第七條：
未經許可，製造、販賣或運輸火砲、肩射武器、機關槍、衝鋒槍、卡柄槍、自動步槍
、普通步槍、馬槍、手槍或各類砲彈、炸彈、爆裂物者，處死刑、無期徒刑或七年以
上有期徒刑；處徒刑者，併科新台幣三千萬元以下罰金。
未經許可，轉讓、出租或出借前項所列槍砲、彈藥者，處無期徒刑或五年以上有期徒
刑，併科新台幣一千萬元以下罰金。
意圖供自己或他人犯罪之用，而犯前二項之罪者，處死刑或無期徒刑；處徒刑者，併
科新台幣五千萬元以下罰金。
未經許可，持有、寄藏或意圖販賣而陳列第一項所列槍砲、彈藥者，處五年以上有期
徒刑，併科新台幣一千萬元以下罰金。
第一項至第三項之未遂犯罰之。
槍砲彈藥刀械管制條例第十二條：
未經許可，製造、販賣或運輸子彈者，處一年以上七年以下有期徒刑，併科新台幣五
百萬元以下罰金。
未經許可，轉讓、出租或出借子彈者，處六月以上五年以下有期徒刑，併科新台幣三
百萬元以下罰金。
意圖供自己或他人犯罪之用，而犯前二項之罪者，處三年以上十年以下有期徒刑，併
科新台幣七百萬元以下罰金。
未經許可，持有、寄藏或意圖販賣而陳列子彈者，處五年以下有期徒刑，併科新台幣
三百萬元以下罰金。
第一項至第三項之未遂犯罰之。
